bg-BG: Непрозрачност на хартията: Непрозрачна; Полунепрозрачна; Полупрозрачна; Прозрачна; Много прозрачна; Друго
ja: Paper不透明度: 不透明; 半不透明; 半透明; 透明; 非常に透明; その他
nb: Papirets opasitet: Ugjennomsiktig; Delvis ugjennomsiktig; Gjennomskinnelig; Gjennomsiktig; Svært gjennomsiktig; Annet
hr-HR: Neprozirnost papira: Neproziran; Poluneproziran; Poluproziran; Proziran; Vrlo proziran; Ostalo
da: Papergennemsigtighed: Uigennemsigtig; Halvdækkende; Gennemskinnelig; Gennemsigtig; Meget gennemsigtig; Andet
ro-RO: Opacitatea hârtiei: Opac; Semiopac; Translucid; Transparent; Foarte transparent; Altele
el: Αδιαφάνεια χαρτιού: Αδιαφανές; Ημιαδιαφανές; Ημιδιαφανές; Διαφανές; Πολύ διαφανές; Άλλο
ko: 종이 불투명도: 불투명; 반불투명; 반투명; 투명; 매우 투명; 기타
pt-PT: Opacidade Paper: Opaco; Semiopaco; Translúcido; Transparente; Muito transparente; Outro
zh-CN: 纸张透明度: 不透明; 半不透明; 半透明; 透明; 高度透明; 其他
sv: Pappersopacitet: Ogenomskinlig; Halvgenomskinlig; Ljusgenomsläpplig; Genomskinlig; Mycket genomskinlig; Övrigt
cs: Neprůhlednost papíru: Neprůhledný; Poloneprůhledný; Průsvitný; Průhledný; Velmi průhledný; Jiný
pl: Nieprzezroczystość papieru: Nieprzezroczysty; Półprzezroczysty; Przeświecający; Przezroczysty; Bardzo przezroczysty; Inne
th: ความทึบแสงของกระดาษ: ทึบแสง; กึ่งทึบแสง; โปร่งแสง; โปร่งใส; โปร่งใสมาก; อื่นๆ
de: Papierdeckkraft: Opak; Halbopak; Transluzent; Transparent; Sehr transparent; Sonstige
fi: Paperin läpinäkyvyys: Peittävä; Puolipeittävä; Läpikuultava; Läpinäkyvä; Erittäin läpinäkyvä; Muu
zh-TW: 紙張不透明度: 不透明; 半不透明; 半透明; 透明; 非常透明; 其他
ru: Непрозрачность бумаги: Непрозрачная; Полупрозрачная; Просвечивающая; Прозрачная; Очень прозрачная; Другое
hu: Papír átlátszatlansága: Átlátszatlan; Félig átlátszatlan; Áttetsző; Átlátszó; Erősen átlátszó; Egyéb
tr: Kâğıt opaklığı: Opak; Yarı opak; Yarı saydam; Saydam; Çok saydam; Diğer
it: Opacità della carta: Opaco; Semi-opaco; Traslucido; Trasparente; Molto trasparente; Altro
es: Opacidad Paper: Opaco; Semiopaco; Translúcido; Transparente; Muy transparente; Otro
sk-SK: Nepriehľadnosť papiera: Nepriehľadné; Polopriehľadné; Priesvitné; Priehľadné; Veľmi priehľadné; Iné
fr: Opacité du papier: Opaque; Semi-opaque; Translucide; Transparent; Très transparent; Autre
lt-LT: Popieriaus nepermatomumas: Nepersišviečiantis; Pusiau nepersišviečiantis; Pusiau permatomas; Permatomas; Labai permatomas; Kita
sl-SI: Motnost papirja: Neprosojen; Polprosojen; Prosojen; Prozoren; Zelo prozoren; Drugo
pt-BR: Opacidade do papel: Opaco; Semiopaco; Translúcido; Transparente; Muito transparente; Outro
en: Paper opacity: Opaque; Semi-opaque; Translucent; Transparent; Very transparent; Other
nl: Papier opaciteit: Ondoorzichtig; Half-ondoorzichtig; Doorschijnend; Transparant; Zeer transparant; Overig
vi: Độ mờ của giấy: Đục; Bán đục; Trong mờ; Trong suốt; Rất trong suốt; Khác